臺灣臺北地方法院刑事判決　　　　　　　93年度訴字第1579號
公　訴　人　臺灣臺北地方法院檢察署檢察官
被　　　告　甲○○
　　　　　　　　　　(現羈押在臺灣臺北看守所)
上列被告因搶奪案件，經檢察官提起公訴（93年度偵緝字第1610
號），本院判決如下：
    主  文
甲○○意圖為自己不法之所有，而搶奪他人之動產，未遂，累犯
，處有期徒刑柒月。
    事  實
一、甲○○前因竊盜、傷害案件，分別經本院89年度易字第751
    號、89年度易字第809 號判處有期徒刑六月、九月，並經本
    院90年度聲字第7 號裁定應執行有期徒刑一年二月確定，於
    民國90年8 月21日縮短刑期執行完畢。詎復意圖為自己不法
    之所有，於93年4 月25日上午8 時51分許，在臺北縣新店市
    ○○路○ 段266 號前，見行經該處之乙○○脖子上繫掛配有
    佛像墜子之金項鍊1 條，竟趁乙○○未及防備之際，徒手拉
    扯該金項鍊，欲搶奪該金項鍊，然為乙○○掙脫而未得手，
    經乙○○驚覺有異而躲往同段256 號7-11便利商店內，並報
    警處理後，始於乙○○上衣Ｔ恤內尋獲遭拉扯而斷裂之鍊子
    ，另於案發現場附近地面尋獲掉落之佛像墜子。嗣於同日上
    午9 時許，為警循線在臺北縣新店市○○路○ 段228 巷前查
    獲甲○○。
二、案經臺北縣政府警察局新店分局報告臺灣臺北地方法院檢察
    署檢察官偵查起訴。
    理  由
一、訊據被告甲○○固自承於上揭時、地與被害人乙○○碰面，
    惟矢口否認有何搶奪犯行，辯稱：當時有喝酒，且係向被害
    人問路，要撿餿水桶；又其骨折，沒有搶奪財物云云。經查
    ，上揭犯罪事實，業據證人即被害人乙○○於本院審理時，
    具結證述：「（問：你在九十三年四月二十五日上午八時五
    十一分在新店市○○路○段二六六號前發生什麼事情？）當
    天我要去銀行領錢，但是還沒有到銀行前，在上述地址遇到
    在庭的被告，被告說一些我聽不懂的話，我只聽懂一句說：
    還掛金項鍊，他就伸手拉我的項鍊。（問：鍊子有被扯斷？
    ）有。（問：被告拉你的項鍊之後，做了什麼事情？）我一
    時很慌張，我也不知道他要怎麼樣，我就到便利商店裡面去
    ，我就看到他一直在後面追我到便利商店，我請商店的人幫
    我報警，便利商店的人也搞不清楚狀況，我就用自己的手機
    報警。（問：被告在搶奪你金項鍊時還有何人在場？）當時
    我騎機車載我太太一起，她在我身後停車，之後她有到便利
    商店去，同時警察也來了．．（問：勾環的部分是否被扯斷
    ？）是。（問：當天的行為人今日有無在庭？）有，就是在
    庭的被告」（見94年1 月4 日審判筆錄）等語纂詳，核與證
    人即被害人之妻何秀芳於警詢時證稱：「我與丈夫於今（25
    ）日上午8 時50分許，要到富邦銀行領錢，行經北新路2 段
    266 前，當時我緊跟在他後側，看到他遭一名男子上前攻擊
    後逃逸，事後詢問他時，他才告訴我：被那名男子搶奪脖子
    上的金項鍊．．案發後我見狀立即隨後進入7-11便利商店內
    ，發現金項鍊遭搶嫌扯斷掉落仍在我丈夫Ｔ恤內並掛在左肩
    膀上，而於警方到達現場時，共同回到案發地點富邦銀行前
    撿到掉在地上之佛像墜子」之情節亦屬相符，被告所辯僅係
    問路、未有搶奪云云，無非卸責之詞，尚無可信。至被告雖
    辯以其有喝酒云云，然查，其於案發當日經警測試呼氣酒精
    濃度為0 ．15毫克/ 公升，有測試表2 紙在卷可按；而就醫
    學文獻所知，酒精對人體造成之影響，於呼氣時酒精濃度達
    每公升0 ‧25毫克時，始會輕度中毒，造成輕度協調功能降
    低，是以被告上揭呼氣酒精濃度0 ．15毫克/ 公升之程度，
    顯尚無礙其案發當時之心神狀態。另就被告所辯骨折云云，
    查依其於93年11月10日本院訊問時所陳：「車禍骨折，傷口
    好了．．我的右大腿骨折」等語，本無從遽而推認其即無法
    以手搶奪被害人財物，況其未能提出任何證據證明其確有骨
    折之情。是綜上所述，被告所辯，均無足採，此外，復有指
    認照片、被害人當場照片及贓物認領保管單附卷可資足佐證
    ，其犯行明確，洵堪認定，應依法論科。
二、本件被告意圖為自己不法之所有，而搶奪被害人財物，惟並
    未得手，核其所為，係犯刑法第三百二十五條第三項、第一
    項搶奪未遂罪。又其前因竊盜、傷害案件，分別經本院89年
    度易字第751 號、89年度易字第809 號判處有期徒刑六月、
    九月，並經本院90年度聲字第7 號裁定應執行有期徒刑一年
    二月確定，於90年8 月21日縮短刑期執行完畢，有臺灣高等
    法院被告全國前案紀錄表附卷可按，其五年以內再犯有期徒
    刑以上之罪，為累犯，依法加重其刑；然其著手搶奪而未得
    手，為未遂犯，應依刑法第二十六條前段規定，按既遂犯之
    刑減輕之；並依同法第七十一條第一項之規定，先加後減。
    爰審酌被告之品行、犯罪手段、並考量其對被害人造成之危
    害及犯後態度等一切情狀，量處如主文所示之刑。
據上論斷，應依刑事訴訟法第二百九十九條第一項前段，刑法第
三百二十五條第三項、第一項、第二十六條前段、第四十七條，
判決如主文。
本案經檢察官李鴻維到庭執行職務。
中　　華　　民　　國　　94　　年　　1 　　月　　21　　日
　　　　　　　　　      刑事第十六庭
                            審判長法  官  劉嶽承
                                  法　官　胡宗淦
　　　　　　　　　　　　　　      法　官　王幸華
以上正本證明與原本無異
如不服本判決應於送達後10日內向本院提出上訴狀
　　　　　　　　　　　　　　　　  書記官　陳泰寧
中　　華　　民　　國　　94　　年　　1 　　月　　21　　日
附論罪科刑依據法條：
中華民國刑法第325條
意圖為自己或第 3 人不法之所有，而搶奪他人之動產者，處六月
以上五年以下有期徒刑。
因而致人於死者，處無期徒刑或七年以上有期徒刑，致重傷者，
處三年以上十年以下有期徒刑。
第 1 項之未遂犯罰之。
